【裁判字號】    97,易,604
【裁判日期】    970711
【裁判案由】    公共危險等
【裁判全文】
臺灣士林地方法院刑事判決               97年度易字第604號
公  訴  人  臺灣士林地方法院檢察署檢察官
被      告  乙○○
上列被告因公共危險案件，經檢察官提起公訴（97年度偵字第35
72號），被告於本院準備程序中就被訴之事實為有罪之陳述，經
本院當庭裁定進行簡式審判程序審理並判決如下：
    主  文
乙○○犯恐嚇危害安全罪，累犯，處有期徒刑月。又犯漏逸氣
體罪，累犯，處有期徒刑肆月。又犯妨害公務執行罪，累犯，處
有期徒刑肆月。應執行有期徒刑捌月。
    事  實
一、乙○○曾因竊盜案件，經本院以96年度士簡字第440 號判決
    各判處有期徒刑4 月，應執行有期徒刑6 月，後經減刑為有
    期徒刑各2 月，應執行有期徒刑3 月，甫於民國96年8 月8
    日易科罰金執行完畢。詎猶不知悔改，於97年3 月2 日18時
    許，在臺北縣汐止市○○○路462 巷38弄3 號（起訴書誤載
    為2 號）住處，於飲酒後因細故與其妹甲○○發生爭吵，渠
    竟先自住處廚房拿取瓦斯筒1 筒，以「要死大家一起死」之
    加害生命之事恐嚇甲○○，致甲○○心生畏懼而生危害於安
    全，經甲○○報警處理，臺北縣政府警察局汐止分局汐止派
    出所警員陳建安獲報到場處理，詎乙○○見警員到場後，明
    知瓦斯濃度達一定之程度，只要有任何碰撞或點火或開閉電
    源等會產生火花之行為，均將導致瓦斯爆炸，竟仍將瓦斯桶
    開關開啟而漏逸瓦斯於房屋內，致生公共危險，經警員陳建
    安等人伺機進入房屋後，乙○○明知陳建安等人係警察且在
    依法執行公務，竟基於妨礙公務之犯意，徒手毆打陳建安，
    並與陳建安發生扭打拉扯（傷害部分未據告訴），對執行公
    務之警員施強暴脅迫。
二、案經臺北縣政府警察局汐止分局報告臺灣士林地方法院檢察
    署檢察官偵查起訴。
    理  由
一、本件被告所犯非死刑、無期徒刑或最輕本刑有期徒刑3 年以
    上之罪，亦非高等法院管轄第一審案件，且於準備程序進行
    中，被告先就被訴事實為有罪之陳述，經告知被告簡式審判
    程式之旨，並聽取檢察官、被告之意見後，本院當庭裁定進
    行簡式審判程式，是本件之證據調查，依刑事訴訟法第273
    條之2 規定，不受同法第159 條第1 項、第161 條之2 、第
    161 條之3 、第163 條之1 及第164 條至第170 條規定之限
    制，合先敘明。
二、上揭犯罪事實，業據被告乙○○迭於警詢、檢察官偵查及本
    院審理中坦承不諱，核與證人甲○○於警詢、檢察官偵查中
    及證人陳建安於檢察官偵查中證述之情節相符，並有證人陳
    建安受傷照片3 張附於偵查卷可稽，事證明確，被告犯行堪
    以認定。
三、按煤氣中含有一氧化碳，吸入過量將導致人畜窒息，且煤氣
    為易燃物，遇微火即得引燃，巨量甚至引致爆炸，足以危害
    公眾生命、身體、財產之安全，而致生公共危險，此為眾所
    週知。被告因細故竟打開瓦斯桶開關使煤氣漏逸外洩，使瓦
    斯煤氣瀰漫屋內，倘驟遇火星將有引燃煤氣爆炸之可能，堪
    認被告所為，足致公共危險。核被告所為，係犯刑法第305
    條恐嚇危害安全罪、第177 條第1 項漏逸氣體罪及第135 條
    第1 項妨礙公務罪。所犯上開3 罪間，犯意個別，罪名有異
    ，應予分論併罰。又被告有如事實欄所載論罪科刑及刑之執
    行情形，此有臺灣高等法院被告前案紀錄表1 份附卷可稽，
    其於有期徒刑執行完畢後5 年內，故意再犯本案有期徒刑以
    上之罪，應依法加重其刑。爰審酌被告於飲用米酒10餘瓶後
    ，僅因細故，即恣意漏逸家中瓦斯氣體，危害公共安全，幸
    因員警處理得宜，致未釀成重大災害，及其事後坦承犯行，
    態度尚佳及其素行、犯罪動機、目的、手段等一切情狀，分
    別量處如主文所示之刑，並定應執行之刑，以資懲儆。
據上論斷，應依刑事訴訟法第273 條之1 第1 項、第299 條第1
項前段，刑法第305 條、第177 條第1 項、第135 條第1 項、第
47條第1 項、第51條第5 款，刑法施行法第1 條之1 ，判決如主
文。
本案經檢察官翁偉倫到庭執行職務。
中    華    民    國    97    年    7     月    11    日
                  刑事第一庭法  官  賴邦元
以上正本證明與原本無異。
如不服本判決，應於收受送達後10日內向本院提出上訴書狀，其
未敘述上訴理由者，應於上訴期間屆滿後20日內向本院補提理由
書狀（均須按他造當事人之人數附繕本）。
                            書記官  游育慈
中    華    民    國    97    年    7     月    11    日
中華民國刑法第135條
（妨害公務執行及職務強制罪）
對於公務員依法執行職務時，施強暴脅迫者，處 3 年以下有期徒
刑、拘役或 3 百元以下罰金。
意圖使公務員執行一定之職務或妨害其依法執行一定之職務或使
公務員辭職，而施強暴脅迫者，亦同。
犯前二項之罪，因而致公務員於死者，處無期徒刑或 7 年以上有
期徒刑；致重傷者，處 3 年以上、 10 年以下有期徒刑。
中華民國刑法第177條
（漏逸或間隔氣體罪）
漏逸或間隔蒸氣、電氣、煤氣或其他氣體，致生公共危險者，處
 3 年以下有期徒刑、拘役或 3 百元以下罰金。
因而致人於死者，處無期徒刑或 7 年以上有期徒刑。致重傷者，
處 3 年以上 10 年以下有期徒刑。
中華民國刑法第305條
（恐嚇危害安全罪）
以加害生命、身體、自由、名譽、財產之事，恐嚇他人致生危害
於安全者，處2 年以下有期徒刑、拘役或3 百元以下罰金。


司法院資訊處製作；財團法人民間司法改革基金會備份。
